臺灣高雄地方法院刑事判決　　　　　　　100年度訴字第675號
公　訴　人　臺灣高雄地方法院檢察署檢察官
被　　　告　姜重賢
指定辯護人　本院公設辯護人黃秋葉
上列被告因違反槍砲彈藥刀械管制條例案件，經檢察官提起公訴
（100 年度偵字第5487號），本院判決如下：
    主  文
姜重賢犯非法持有手槍罪，處有期徒刑伍年陸月，併科罰金新臺
幣拾貳萬元，罰金如易服勞役，以新臺幣壹仟元折算壹日。扣案
具有殺傷力之制式半自動手槍壹支（含彈匣壹個，槍枝管制編號
：0000000000號）；具有殺傷力之制式子彈伍顆及非制式子彈參
顆，均沒收。
    事  實
一、姜重賢明知未經許可，不得持有制式手槍及具殺傷力之子彈
    ，竟基於持有手槍及具殺傷力子彈之犯意，於民國92、93年
    間某日，在高雄市○○區○○路「財團法人私立高雄醫學大
    學附設中和紀念醫院」附近，真實姓名年籍不詳、綽號「阿
    樹」之成年男子所駕駛之自小客車內，借款新台幣（下同）
    25萬元予「阿樹」，因而收受「阿樹」所質押具有殺傷力之
    德國SIG SAUER 廠P228型，口徑9mm ，槍號B184562 號制式
    半自動手槍1 枝（槍枝管制編號：0000000000號，含彈匣1
    個），及具有殺傷力之9mm 口徑制式子彈8 顆、直徑8.8 ±
    0.5mm 非制式子彈4 顆。姜重賢於取得前揭槍彈後，即將之
    藏放在高雄市○○區○○路51巷26 號 之5 住處3 樓廁所天
    花板裡，而無故非法持有之。嗣為警據報於100 年2 月9 日
    上午10時30分許，持本院100 年度聲搜字第194 號搜索票，
    至上址實施搜索，進而起獲前揭槍彈，而悉上情。
二、案經高雄市政府警察局刑事警察大隊移送臺灣高雄地方法院
    檢察署檢察官偵查起訴。
    理  由
一、按被告以外之人於審判外之陳述，雖不符前4 條（即刑事訴
    訟法第159 條之1 至159 條之4 ）之規定，而經當事人於審
    判程序同意作為證據，法院審酌該言詞陳述或書面陳述作成
    時之情況，認為適當者，亦得為證據。當事人、代理人或辯
    護人於法院調查證據時，知有第159 條第1 項不得為證據之
    情形，而未於言詞辯論終結前聲明異議者，視為有前項之同
    意，刑事訴訟法第159 條之5 定有明文。本案本院用以認定
    被告犯罪事實存否之被告以外之人於審判外之書面陳述，雖
    為傳聞證據，然檢察官、被告及辯護人於本院審判時，經告
    以要旨及提示後，均表示無意見，且未聲明異議（詳本院審
    訴卷第19頁倒數第11行以下，本院訴字卷第13頁背面倒數第
    8 行以下至第14頁背面倒數第4 行），本院審酌上開證據均
    係依法取得，並無任何違背法律規定之情事，認為適當，依
    上揭刑事訴訟法第159 條之5 第2 項之規定，均有證據能力
    。
二、上開犯罪事實，業據被告姜重賢於本院審理中坦白承認（詳
    本院訴字卷第13頁背面第23行），並有本院100 年度聲搜字
    第194 號搜索票、高雄市政府警察局刑事警察大隊搜索筆錄
    、扣押物品目錄表、槍枝初步檢視報告表及照片7 張等件在
    卷可稽（見警卷第7 至15、23至26頁）。又上開槍、彈經送
    鑑驗結果，認係口徑9mm 制式半自動手槍（槍枝管制編號00
    00000000號），為德國SIG SAUER 廠P228型，槍號B184562
    號，槍管內具6 條右旋來復線，擊發功能正常，可供擊發同
    口徑制式子彈使用，具有殺傷力；送鑑子彈12顆，其中8 顆
    認均係口徑9mm 制式子彈，採樣3 顆試射，可擊發，認均具
    殺傷力；其餘4 顆，認均係非制式子彈，由金屬彈殼組合直
    徑8.8 ±0.5mm 金屬彈頭而成，採樣1 顆試射，可擊發，認
    具殺傷力等情，有內政部警政署刑事警察局100 年3 月22日
    刑鑑字第1000018579號槍彈鑑定書附卷可稽（詳偵卷第13、
    14頁）。從而，被告自白核與事實相符，應堪採信。本件事
    證明確，被告上開犯行，堪以認定。
三、核被告所為，係犯槍砲彈藥刀械管制條例第7 條第4 項之非
    法持有手槍罪及同條例第12條第4 項之非法持有子彈罪。被
    告同時持有槍、彈，係以一行為同時觸犯非法持有手槍及子
    彈罪，為想像競合犯，應依刑法第55條前段規定，從較重之
    非法持有手槍罪處斷。爰審酌被告未經許可，擅自持有制式
    半自動手槍1 支、具殺傷力之子彈12顆，時間長達7 、8 年
    之久，對於他人安全及社會治安危害頗巨，然念其於犯後尚
    能坦承犯行，態度尚佳，以及其犯罪之手段、所生危害等一
    切情狀，量處如主文所示之刑。並審酌被告前揭情狀，就罰
    金刑部分，依就刑法第42條第3 項規定，諭知如主文所示易
    服勞役之折算標準，以資懲儆。
四、末查扣案具有殺傷力之德國SIG SAUER 廠P228型，口徑9mm
    制式半自動手槍1 支（槍枝管制編號0000000000號，含彈匣
    1 個）、制式子彈5 顆、非制式子彈3 顆，送驗結果業如前
    述，均屬違禁物，不問屬於犯人與否，應依刑法第38條第1
    項第1 款規定，宣告沒收。至試射後所遺留之彈殼4 顆，已
    不具子彈之外型及功能，均不具殺傷力，非屬違禁物，無庸
    宣告沒收，併此敘明。
據上論斷，應依刑事訴訟法第299 條第1 項前段，槍砲彈藥刀械
管制條例第7 條第4 項、第12條第4 項，刑法第11條前段、第55
條、第42條第3 項、第38條第1 項第1 款，判決如主文。
本案經檢察官張志杰到庭執行職務。
中    華    民    國    100     年    8   月    5     日
                    刑事第四庭  審判長法  官  方百正
                                      法  官  郭任昇
                                      法  官  葉文博
以上正本證明與原本無異。
如不服本判決應於收受本判決後10日內向本院提出上訴書狀，並
應敘述具體理由，如未敘述上訴理由者，應於上訴期間屆滿後20
日內補提理由書狀於本院（均須按他造當事人之人數附繕本）「
切勿逕送上級法院」。
中    華    民    國    100     年    8   月    5     日
                                      書記官  李柏親
附錄本案論罪科刑法條全文
槍砲彈藥刀械管制條例第7 條
未經許可，製造、販賣或運輸火砲、肩射武器、機關槍、衝鋒槍
、卡柄槍、自動步槍、普通步槍、馬槍、手槍或各類砲彈、炸彈
、爆裂物者，處死刑、無期徒刑或7 年以上有期徒刑；處徒刑者
，併科新臺幣3 千萬元以下罰金。
未經許可，轉讓、出租或出借前項所列槍砲、彈藥者，處無期徒
刑或5 年以上有期徒刑，併科新臺幣1 千萬元以下罰金。
意圖供自己或他人犯罪之用，而犯前二項之罪者，處死刑或無期
徒刑；處徒刑者，併科新臺幣5 千萬元以下罰金。
未經許可，持有、寄藏或意圖販賣而陳列第1 項所列槍砲、彈藥
者，處5 年以上有期徒刑，併科新臺幣1 千萬元以下罰金。
意圖供自己或他人犯罪之用，以強盜、搶奪、竊盜或其他非法方
法，持有依法執行公務之人所持有之第1 項所列槍砲、彈藥者，
得加重其刑至二分之一。
第 1 項至第 3 項之未遂犯罰之。
槍砲彈藥刀械管制條例第12條
未經許可，製造、販賣或運輸子彈者，處1 年以上7 年以下有期
徒刑，併科新台幣500 萬元以下罰金。
未經許可，轉讓、出租或出借子彈者，處6 月以上5 年以下有期
徒刑，併科新台幣300 萬元以下罰金。
意圖供自己或他人犯罪之用，而犯前二項之罪者，處3 年以上10
年以下有期徒刑，併科新台幣700 萬元以下罰金。
未經許可，持有、寄藏或意圖販賣而陳列子彈者，處5 年以下有
期徒刑，併科新台幣300 萬元以下罰金。
第1 項至第3 項之未遂犯罰之。